【裁判字號】    98,簡上,45
【裁判日期】    980417
【裁判案由】    傷害
【裁判全文】
臺灣花蓮地方法院刑事判決               98年度簡上字第45號
上  訴  人
即  被  告  甲○○
上列上訴人即被告因傷害案件，不服本院花蓮簡易庭98年度花簡
字第101號，民國98年2月27日第一審判決（聲請簡易判決處刑案
號：97年度偵緝字第368 號），提起上訴，本院管轄之第二審合
議庭判決如下：
    主  文
上訴駁回。
    事實及理由
一、上訴人即被告甲○○（下稱被告）經合法傳喚，無正當理由
    不到庭，依照刑事訴訟法第 371條之規定，不待其陳述，逕
    行判決。
二、本案經本院審理結果，認原審簡易判決依傷害罪判處被告有
    期徒刑3月，如易科罰金，以新台幣（下同）1千元折算1 日
    ，認事用法及量刑均無不當，應予維持，並引用附件第一審
    簡易判決書記載之事實、證據及理由。
三、被告上訴意旨稱：被告於案發後雖積極與被害人洽談和解，
    但因雙方就和解金額缺乏共識，致未能達成和解，原判決雖
    認定事實及適用法律均無錯誤，但判太重，請求斟酌刑法第
    57 條規定，給予被告自新機會等語。
四、按法官於有罪判決中，究應如何量處罪刑，抑或是否宣告緩
    刑等，均為實體法賦予審理法官裁量之刑罰權事項，法官行
    使此項裁量權，自得依據個案情節，參諸刑法第57條所定各
    款犯罪情狀之規定，於該法定刑度範圍內，基於合義務性之
    裁量，量處被告罪刑；法官為此量刑之裁量權時，除不得逾
    越法定刑或法定要件外，尚應符合法規範之體系及目的，遵
    守一般有效之經驗及論理法則等法原則，亦即應兼顧裁量之
    外部及內部性，如非顯然有裁量逾越或裁量濫用之違法情事
    ，自不得任意指摘為違法，此亦為最高法院歷年多起判例所
    宣示之原則（參見最高法院80年台非字第473號判例、75 年
    台上字第7033號判例、72年台上字第6696號判例、72年台上
    字第3647號判例等）。是量刑之裁量權，乃憲法所保障法官
    獨立審判之核心，法院行使此項裁量權，亦非得以任意或自
    由為之，仍應受一般法律原理原則之拘束，即仍須符合法律
    授權之目的、法律秩序之理念、國民法律感情及一般合法有
    效之慣例等規範，尤其應遵守比例原則及平等原則之意旨，
    否則即可能構成裁量濫用之違法（另參見最高法院86年度台
    上字第7655號判決）。亦即如非有裁量逾越或裁量濫用之明
    顯違法情事，自不得擅加指摘其違法或不當，即使上級法院
    對下級法院裁量權之審查，亦應同此標準，此不僅在保障法
    官不受任何制度外之不當干涉，更保障法官不受制度內的異
    質干涉，此方符憲法第80條所宣示獨立審判之真義。本案原
    審既已審酌被告素行欠端，曾有妨害自由、毀損等多項犯罪
    紀錄，並已構成累犯，其僅因細故與被害人發生爭吵、即以
    徒手毆打之手段、傷害被害人之程度非微、犯後亦未與被害
    人達成和解、惟犯罪後坦承犯行、尚有悔意等一切情狀，量
    處如上揭所示之刑，並諭知易科罰金之折算標準。顯見原審
    業已審酌被告犯罪後態度此一量刑事項，其量刑結果亦無違
    背罪刑相當原則。參酌上揭判例意旨，原審就量刑裁量權之
    行使既無不當或濫用，已述明如前。故上訴人此部分之指摘
    亦無理由。綜上所述，上訴人之上訴為無理由，應予駁回。
據上論斷，應依刑事訴訟法第455條之1第1項、第3項、第371 條
、第368條、第373條，判決如主文。
本案經檢察官孫源志到庭執行職務。
中    華    民    國    98    年    4     月    17    日
                  刑事第二庭    審判長法  官  陳世博
                                      法  官  陳月雯
                                      法  官  林恒祺
上列正本證明與原本無異。
本件不得上訴。
中    華    民    國    98    年    4     月    17    日
                                      書記官


司法院資訊處製作；財團法人民間司法改革基金會備份。
